# 请教版主关于融资租赁出租人的账务处理问题

提问人：yinpo123 时间：2023-01-31 19:40:53
请教版主，公司A属于融资租赁公司，主要做机器设备的直租业务。公司A与客户B签订的融资租赁合同约定，A公司向B公司选择的供应商C分两次支付采购款，分别为预付进度款 500万、支付发货款 2000 万元。A公司支付完发货款后，由供应商C安排发货至客户B。
（ 1 ）起租日为A公司支付设备发货款 2000 万元时计算，并于该日开始计算租赁利息；
（ 2 ）融资租赁合同约定，客户B需在A公司支付预付款 500 万元起根据资金占用日期支付租前息。
（ 3 ）客户B需向A公司在支付预付款 500 万元后，支付租赁手续费 8 万元。
请教版主，A公司以下哪种账务处理更合适？
①将租前息在支付预付 500 万元进度款之日起，开始计算利息收入；将手续费、租金及租金的利息在租赁期开始日（非合同约定起租日，而是设备发送至B公司实际控制该设备之日），与设备价值差额计算未确认融资租赁收益，开始摊销。
②预付 500 万元进度款时，不计算利息收入。将租前息、手续费、租金及租金的利息在租赁期开始日（非合同约定起租日，而是设备发送至B公司实际控制该设备之日），与设备价值差额计算未确认融资租赁收益，开始摊销。

回答人：chenyiwei
该交易名为直租，实际上就是以代承租人支付资产购建款项的方式为承租人提供融资的交易。理论上，应当是自购建款项支付起就应当按实际利率计提确认利息收入（不论是以租前息还是其他名义）。利息收入的确认和计量与设备的实际交付无关。将这个业务中所有的利息（租前息和租赁期内利息）作为一个整体考虑，根据现金流状况测算一个整体的IRR作为实际利率。